---
title: "emploiESR"
date: "23/11/2020"
output: 
  github_document:
    toc: true
    number_sections: TRUE
---

```{r setup, include=FALSE}
knitr::opts_chunk$set(echo = TRUE)
```

# L'emploi dans l'ESR

## Description

Ce document rassemble les analyses sur les statistiques et dynamiques des emplois dans l'ESR, incluant entre autres les qualifications CNU, les recrutements MCF/PU ou les recrutements dans les EPST (CNRS, INSERM, etc.).

## Analyse des recrutements MCF

### Nombre moyen de candidatures par poste de MCF
```{r CandidaturesParPosteMCF}
library(ggplot2)
library(ggbeeswarm)
library("gridExtra")
data_CNU = read.table("DB_CNU_QualificationRecrutements_20201123.csv", h=T, sep=";")
tapply(data_CNU$Candidatures.MCF/data_CNU$PostesPublies.MCF, data_CNU$TypeRecrutement, mean, na.rm=T)
plot_CandidaturesParPosteMCF = ggplot(data_CNU, aes(x = GrandeDisciplineCNU, y = Candidatures.MCF/PostesPublies.MCF, color=GroupeCNU)) + 
  geom_beeswarm(cex = 1, dodge.width = 0.8) + 
  geom_hline(yintercept=33.4269, linetype="dashed", color = "red") + 
  stat_summary(fun=mean, geom="point", shape=15, size=3, color="red") + 
  labs(title="Recrutements MCF par section, de 2013 à 2019", x ="Grandes disciplines CNU", y = "Nombre moyen de candidatures par poste de MCF") +
  labs(color = "Groupes CNU") + 
  annotate(geom="text", x=3, y=36, label="Moyenne globale", color="red")
```

```{r plot_CandidaturesParPosteMCF, fig.width=12, fig.asp=0.5, echo=FALSE}
plot_CandidaturesParPosteMCF
```

### Nombre moyen de candidats par poste de MCF
```{r CandidatsParPosteMCF}
tapply(data_CNU$Candidats.MCF/data_CNU$PostesPublies.MCF, data_CNU$TypeRecrutement, mean, na.rm=T)
plot_CandidatsParPosteMCF = ggplot(data_CNU, aes(x = GrandeDisciplineCNU, y = Candidats.MCF/PostesPublies.MCF, color=GroupeCNU)) + 
  geom_beeswarm(cex = 1, dodge.width = 0.8) + 
  geom_hline(yintercept=13.65133, linetype="dashed", color = "red") + 
  stat_summary(fun=mean, geom="point", shape=15, size=3, color="red") + 
  labs(title="Recrutements MCF par section, de 2013 à 2019", x ="Grandes disciplines CNU", y = "Nombre moyen de candidats par poste de MCF") +
  labs(color = "Groupes CNU") + 
  annotate(geom="text", x=1, y=15, label="Moyenne globale", color="red")
```

```{r plot_CandidatsParPosteMCF, fig.width=12, fig.asp=0.5, echo=FALSE}
plot_CandidatsParPosteMCF
```

### Nombre moyen de candidatures par candidat aux postes de MCF
```{r CandidaturesParCandidatsMCF}
tapply(data_CNU$Candidatures.MCF/data_CNU$Candidats.MCF, data_CNU$TypeRecrutement, mean, na.rm=T)
plot_CandidaturesParCandidatMCF = ggplot(data_CNU, aes(x = GrandeDisciplineCNU, y = Candidatures.MCF/Candidats.MCF, color=GroupeCNU)) + 
  geom_beeswarm(cex = 1, dodge.width = 0.8) + 
  geom_hline(yintercept=3.118721, linetype="dashed", color = "red") + 
  stat_summary(fun=mean, geom="point", shape=15, size=3, color="red") + 
  labs(title="Recrutements MCF par section, de 2013 à 2019", x ="Grandes disciplines CNU", y = "Nombre moyen de candidatures par candidat aux postes de MCF") +
  labs(color = "Groupes CNU") + 
  annotate(geom="text", x=3, y=3.8, label="Moyenne globale", color="red")
```

```{r plot_CandidaturesParCandidatMCF, fig.width=12, fig.asp=0.5, echo=FALSE}
plot_CandidaturesParCandidatMCF
```